臺灣新北地方法院板橋簡易庭小額民事判決
　　　　　　　　　　　　　　　　　 110年度板小字第1805號
原　　　告　仲信資融股份有限公司

法定代理人　張銘聰　


訴訟代理人　林資敏　
被　　　告　郭建志　
上列當事人間請求給付買賣價金事件，本院於民國110年9月14日
言詞辯論終結，判決如下：
    主      文
被告應給付原告新臺幣54,367元，及自民國110年9月2日起至清
償日止，按週年利率16%計算之利息。
原告其餘之訴駁回。
訴訟費用新臺幣1,000元，由被告負擔新臺幣970元，餘由原告負
擔。
本判決原告勝訴部分得假執行。
    事實及理由
一、本件被告經合法通知，無正當理由未於言詞辯論期日到場，
    核無民事訴訟法第386條所列各款情形，爰依原告之聲請，
    由其一造辯論而為判決。
二、原告主張：被告前於民國109年1月7日邀同訴外人郭佩穎擔
    任連帶保證人向訴外人大鑫車業有限公司（下稱大鑫車業）
    以分期付款買賣方式購買機車，分期總價為新臺幣（下同）
    97,524元，被告依約應自109年3月1日起至112年2月1日止，
    按月給付2,709元，計36期，嗣經大鑫車業將前開分期付款
    債權讓售予原告，惟被告僅繳付6期後，即未再給付，屢經
    催討，被告均置之不理，未到期部分依約視為全部到期，另
    依系爭分期付款契約第10條之約定，被告應給付遲延繳款日
    起至清償日止，按週年利率20%計算之遲延利息；又郭佩穎
    已於110年5月12日與原告以87,098元調解成立，迄今僅清償
    41,045元，分別抵充自109年9月1日起至110年7月19日止，
    按週年利率20%計算之利息14,339元，及自110年7月20日起
    至110年9月1日止，按週年利率16%計算之利息1,568元，暨
    本金25,138元，尚餘本金56,132元及自110年9月2日按週年
    利率16%計算之遲延利息未清償。為此，爰依系爭分期付款
    契約及債權讓與之法律關係，提起本件訴訟。並聲明：被告
    應給付原告56,132元及自110年9月2日起至清償日止，按週
    年利率16%計算之利息。
三、法院之判斷：
 ㈠ 原告主張被告前於109年1月7日邀同郭佩穎擔任連帶保證人
    向大鑫車業申請分期付款，分期總價為97,524元，被告依約
    應自109年3月1日起至112年2月1日止，按月給付2,709元，
    計36期，惟被告嗣僅繳付6期即未清償，依系爭分期付款契
    約第10條之約定，被告應支付遲延繳款日起至清償日止，按
    週年利率20%計算之遲延利息；又郭佩穎已於110年5月12日
    與原告以87,098元調解成立事實，業據提出分期付款申請表
    暨約定書、分期付款繳款明細、債權計算書及匯款明細在卷
    為證，且有本院110年度板司小調字第946號調解筆錄存卷可
    參，又被告已於相當時期受合法之通知，而於言詞辯論期日
    不到場，亦未提出準備書狀爭執，依民事訴訟法第436條之
    23、第436條第2項、第280條第3項準用第1項之規定，視同
    自認，是依本院調查證據之結果，堪認原告之主張為真正。
 ㈢ 按保證債務之所謂連帶，係指保證人與主債務人負同一債務
    ，對於債權人各負全部給付之責任者而言，此就民法第 272
    條第1 項規定連帶債務之文義參照觀之甚明。故連帶保證與
    普通保證不同，縱使無民法第746 條所揭之情形，亦不得主
    張同法第745 條關於檢索抗辯之權利（最高法院45年台上字
    第1426號判例意旨參照）。連帶保證人，應與主債務人負同
    一清償責任，而債權人對於主債務人之就擔保物權受清償，
    或起訴請求保證人清償，既得擇一行使，則對於與主債務人
    負同一清償責任之上訴人，自亦得擇一請求（最高法院69年
    台上字第1924號判例意旨參照）。是以，契約約定為連帶保
    證債務者，債權人於債權屆清償日起，得向債務人之一人或
    數人或全體，為一部或全部之連帶請求。次按稱保證者，謂
    當事人約定，一方於他方之債務人不履行債務時，由其代負
    履行責任之契約；保證債務，除契約另有訂定外，包含主債
    務之利息、違約金、損害賠償及其他從屬於主債務之負擔；
    連帶債務之債權人，得對債務人中之一人或數人或全體同時
    或先後請求全部或一部之給付；因連帶債務人中之一人為清
    償、代物清償、提存、抵銷或混同而債務消滅者，他債務人
    亦同免其責任；債權人向連帶債務人中之一人免除債務，而
    無消滅全部債務之意思表示者，除該債務人應分擔之部分外
    ，他債務人仍不免其責任，民法第739條、第740條、第273
    條第1項、第274條、第276條分別定有明文。另按清償人所
    提出之給付，應先抵充費用，次充利息，次充原本，民法第
    323條亦有明定。原告固主張郭佩穎迄今所清償之41,045元
    ，分別抵充自109年9月1日起至110年7月19日止，按週年利
    率20%計算之利息14,339元，及自110年7月20日起至110年9
    月1日止，按週年利率16%計算之利息1,568元，暨本金25,13
    8元，本件尚餘本金56,132元及自110年9月2日按週年利率16
    %計算之遲延利息未給付，然郭佩穎於110年5月12日與原告
    以87,098元調解成立後，分別於附表編號1至6所示之時間，
    清償如附表編號1至6「清償金額」欄所示之金額，依民法第
    323條規定，郭佩穎所提出之給付應先抵充費用，次充利息
    ，次充原本，是以，經核算被告迄今所積欠之債務應如附表
    所示。準此，原告得請求被告給付之本金及利息，僅於如主
    文第1項所示之範圍內為可採。
四、綜上所述，原告依系爭分期付款契約及債權讓與之法律關係
    ，請求被告給付如主文第1項所示，為有理由，應予准許。
    逾此範圍之請求，為無理由，應予駁回。
五、本件事證已臻明確，原告其餘之攻擊防禦方法及所提證據，
    於判決結果不生影響，爰不一一論列，併此敘明。
六、本件係適用小額訴訟程序所為被告敗訴之判決，爰依職權宣
    告假執行，並確定本件訴訟費用額為原告已繳納之第一審裁
    判費1,000元，其中被告應負擔970元，餘由原告負擔。
中    華    民    國   110    年    10    月    1     日
                  臺灣新北地方法院板橋簡易庭
                            法  官  施函妤
以上正本係照原本作成。
如不服本判決，應於送達後20日內，向本院提出上訴狀並表明上
訴理由，如於本判決宣示後送達前提起上訴者，應於判決送達後
20日內補提上訴理由書（須附繕本）。
中    華    民    國   110    年    10    月    4     日
                            書記官  吳昌穆
附錄：
一、民事訴訟法第436條之24第2項：
    對於小額程序之第一審裁判上訴或抗告，非以其違背法令為
    理由，不得為之。
二、民事訴訟法第436條之25：
    上訴狀內應記載上訴理由，表明下列各款事項：
    (一)原判決所違背之法令及其具體內容。
    (二)依訴訟資料可認為原判決有違背法令之具體事實。
三、民事訴訟法第471 條第1 項：（依同法第436 條之32第2 項
    規定於小額事件之上訴程序準用之）
    上訴狀內未表明上訴理由者，上訴人應於提起上訴後二十日
    內，提出理由書於原第二審法院；未提出者，毋庸命其補正
    ，由原第二審法院以裁定駁回之。
附表：
┌──┬──────┬────┬────────┬──────┬────┬────┬─────┐
│編號│清償日期    │本金    │利息            │清償金額    │抵充利息│抵充本金│本金餘額  │
├──┼──────┼────┼────────┼──────┼────┼────┼─────┤
│1   │110年3月24日│81,270元│109年9月1日起至 │27,500元    │9,129元 │18,371元│62,899元  │
│    │            │        │110年3月24日止按│            │        │        │          │
│    │            │        │週年利率20%計算 │            │        │        │          │
│    │            │        │之利息9,129元（ │            │        │        │          │
│    │            │        │計算式：81,270元│            │        │        │          │
│    │            │        │×20%×205/365＝│            │        │        │          │
│    │            │        │9,129元，元以下 │            │        │        │          │
│    │            │        │四捨五入，下同）│            │        │        │          │
├──┼──────┼────┼────────┼──────┼────┼────┼─────┤
│2   │110年5月3日 │62,899元│110年3月25日起至│2,709元     │1,379元 │1,330元 │61,569元  │
│    │            │        │110年5月3日止按 │            │        │        │          │
│    │            │        │週年利率20%計算 │            │        │        │          │
│    │            │        │之利息1,379元（ │            │        │        │          │
│    │            │        │計算式：62,899元│            │        │        │          │
│    │            │        │×20%×40/365＝ │            │        │        │          │
│    │            │        │1,379元）       │            │        │        │          │
├──┼──────┼────┼────────┼──────┼────┼────┼─────┤
│3   │110年6月2日 │61,569元│110年5月4日起至 │2,709元     │1,012元 │1,697元 │59,872元  │
│    │            │        │110年6月2日止按 │            │        │        │          │
│    │            │        │週年利率20%計算 │            │        │        │          │
│    │            │        │之利息1,012元（ │            │        │        │          │
│    │            │        │計算式：61,569元│            │        │        │          │
│    │            │        │×20%×30/365＝ │            │        │        │          │
│    │            │        │1,012元）       │            │        │        │          │
├──┼──────┼────┼────────┼──────┼────┼────┼─────┤
│4   │110年7月2日 │59,872元│110年6月3日起至 │2,709元     │984元   │1,725元 │58,147元  │
│    │            │        │110年7月2日止按 │            │        │        │          │
│    │            │        │週年利率20%計算 │            │        │        │          │
│    │            │        │之利息984元（計 │            │        │        │          │
│    │            │        │算式：59,872元×│            │        │        │          │
│    │            │        │20%×30/365＝984│            │        │        │          │
│    │            │        │元）            │            │        │        │          │
├──┼──────┼────┼────────┼──────┼────┼────┼─────┤
│5   │110年8月1日 │58,147元│⒈110年7月3日起 │2,709元     │873元   │1,836元 │56,311元  │
│    │            │        │  110年7月19日止│            │        │        │          │
│    │            │        │  按週年利率20% │            │        │        │          │
│    │            │        │  計算之利息542 │            │        │        │          │
│    │            │        │  元（計算式：58│            │        │        │          │
│    │            │        │  ,147元×20%× │            │        │        │          │
│    │            │        │  17/365＝542元 │            │        │        │          │
│    │            │        │  ）            │            │        │        │          │
│    │            │        │⒉110年7月20日起│            │        │        │          │
│    │            │        │  至110年8月1日 │            │        │        │          │
│    │            │        │  止，按週年利率│            │        │        │          │
│    │            │        │  16%計算之利息3│            │        │        │          │
│    │            │        │  31元（計算式：│            │        │        │          │
│    │            │        │  58,147元×16% │            │        │        │          │
│    │            │        │  ×13/365＝331 │            │        │        │          │
│    │            │        │  元）          │            │        │        │          │
├──┼──────┼────┼────────┼──────┼────┼────┼─────┤
│6   │110年9月1日 │56,311元│110年8月2日起至 │2,709元     │765元   │1,944元 │54,367元  │
│    │            │        │110年9月1日止按 │            │        │        │          │
│    │            │        │週年利率16%計算 │            │        │        │          │
│    │            │        │之利息741元（計 │            │        │        │          │
│    │            │        │算式：56,311元×│            │        │        │          │
│    │            │        │16%×31/365＝765│            │        │        │          │
│    │            │        │元）            │            │        │        │          │
└──┴──────┴────┴────────┴──────┴────┴────┴─────┘